# 关于长投历史成本计量的问题

提问人：wx_5dc3bc5d30f5 时间：2020-01-16 09:59:23
请教，为什么长期股权投资用历史成本计量，而其他股权投资都用公允呢？另外，企业取得股份时，支付的价款是不是不一定按二级市场的股价来，可以与股东协商确定对价呢？

回答人：chenyiwei
这只能理解为金融资产和非金融资产的确认和计量在某些方面遵循不同的逻辑。金融资产的计量可以说是以公允价值为默认，以非公允价值（如摊余成本、成本）为例外，由此派生出交易费用处理等一系列会计处理规则的差异。